Contact

cailletguentin@hotmail.fr \square 06 26 42 52 05

97. av Emile Counord 33300 Bordeaux









Formation

Manager en système d'information -Cesi école supérieur de l'alternance

BAC+5 Manager des systèmes d'informations Options Cybersécurité.

2021 - Maintenant

Responsable en ingénierie des logiciel – Cesi école supérieur de l'alternance

BAC+4 en développement informatique et gestion de projet. 2019 - 2021



Expérience

Alternant développeur FullStack -Maincare Solutions

i'ai travaillé sur différents modules d'une application destinée aux Hôpitaux qui s'occupe du parcours patient, de l'entrée d'un patient à l'hôpital jusqu'à sa sortie. (TypeScript, Vuels, Java, Oracle, Mysgl)

2019 - Maintenant

Développeur Stagiaire - Electronics Solutions

Réalisation d'une application de gestion de clients, rendez-vous, devis et factures en C#. 2018 - 2019

Alternant développeur – Areva NP

l'ai travaillé sur un logiciel qui permettait de visualiser les défauts dans les générateurs de vapeur en C#.

2017 - 2018

Profil

l'ai 24 ans. ie développeur FullStack avec 4 ans d'expérience. Oui de part mes dernières années d'études s'orientent plus vers de la chefferie de projet et du management.



Compétences

Java lavascript React Mvsal Solidity Chefferie de projet (Méthodes agile etc..)



Langues

Anglais

Caillet Quentin

Manager des systèmes d'informations

Passions













